臺灣屏東地方法院刑事判決　　　　　　　　　　　　　九十三年度易字第四一二號
　　公　訴　人　臺灣屏東地方法院檢察署檢察官
　　被　　　告　甲○○
右列被告因違反毒品危害防制條例案件，經檢察官提起公訴（九十三年度毒偵字第九
三號、九十三年度毒偵字第一○五二號），本院裁定改依簡式審判程序審理，判決如
左：
    主  文
甲○○連續施用第二級毒品，處有期徒刑捌月。扣案之含安非他命殘渣之夾鏈袋壹只
，沒收銷燬之；扣案之塑膠吸管及分裝吸管各壹支，均沒收。
    事  實
一、甲○○於民國八十八年間因施用毒品案件，經本院以八十八年度毒聲字第八三六
    號裁定送觀察、勒戒後，因認無繼續施用毒品傾向，八十八年五月十七日釋放出
    所由臺灣屏東地方法院檢察署檢察官於八十八年五月三十一日，以八十八年度偵
    字第一八七三號為不起訴處分確定，復於九十年間復因施用毒品案件，經依本院
    九十年毒聲字第一六○二號裁定送觀察、勒戒後，亦認無繼續施用毒品傾向，九
    十一年一月二十五日釋放出所，由臺灣屏東地方法院檢察署檢察官於九十一年一
    月三十一日，以九十年度毒偵字第一四八一號為不起訴處分確定。詎仍不知悔改
    ，經前開觀察勒戒釋放後五年內，復基於施用第二級毒品安非他命之概括犯意，
    自九十三年一月五日某時起，迄同年四月十五日十三時許止，連續在屏東縣東港
    鎮○○路二九七號二樓租屋處內，將安非他命置玻璃球內以火燒烤成煙霧吸食之
    方式，以平均一至二星期施用一次之頻率，施用安非他命多次。嗣警於九十三年
    一月七日中午十二時四十五分許，在屏東縣林邊鄉○○村○○路四十一之十一號
    住處搜索查獲，並扣得其所有塑膠吸管一支、分裝吸管一支、含有安非他命殘渣
    之夾鏈袋一只及武士刀一把（違反槍砲彈藥刀械管制條例部分檢察官另案偵辦中
    ）；及於九十三年四月十六日十三時二十分許，在屏東縣東港鎮○○路二九七號
    二樓租處為警搜索查獲。
二、案經屏東縣警察局東港分局報告臺灣屏東地方法院檢察署檢察官偵查起訴。
    理  由
一、右揭事實，業據被告甲○○於本院審理中坦承不諱，且被告經警分別於九十三年
    一月七日十六時二十五分、九十三年四月十六日十六時二十分採集其尿液送請檢
    驗及複驗結果，均呈甲基安非他命陽性反應，此分別有屏東縣衛生局九十三年一
    月二十日屏縣衛檢六字第九三○○一三號、九十三年四月二十九日屏縣衛檢六字
    第九三○一五一號煙毒及麻醉藥品類委託檢驗結果通知書及長榮大學毒物研究中
    心九十三年三月二十五日檢驗報告各一紙附卷可稽，並有扣案之塑膠吸管及分裝
    吸管各一支、含有安非他命殘渣之夾鏈袋一只及現場照片七幀附卷可佐。又上述
    含有殘渣之夾鏈袋一只，經警以聯勤二○四廠製造之煙毒品檢驗Ａ包試劑初檢驗
    結果，呈安非他命陽性反應。亦有屏東縣警察局東港分局查獲涉嫌毒品危害防制
    條例案毒品初步檢驗報告一紙附卷可佐。是被告自白與事實相符，堪予採信。又
    被告前八十八年間因施用毒品案件，經本院以八十八年度毒聲字第八三六號裁定
    送觀察、勒戒後，因認無繼續施用毒品傾向，由臺灣屏東地方法院檢察署檢察官
    於八十八年五月三十一日，以八十八年度偵字第一八七三號為不起訴處分確定，
    復於九十年間復因施用毒品案件，經依本院九十年毒聲字第一六○二號裁定送觀
    察、勒戒後，亦認無繼續施用毒品傾向，由臺灣屏東地方法院檢察署檢察官於九
    十一年一月三十一日，以九十年度毒偵字第一四八一號為不起訴處分確定，此有
    臺灣高等法院被告全國前案紀錄表、臺灣屏東地方法院檢察署刑案資料查註紀錄
    表及前開九十年毒偵字第一四八一號不起訴處分書各一份在卷可按。是本件事證
    明確，被告施用安非他命之犯行，堪予認定。
二、查安非他命係毒品危害防制條例第二條第二項第二款所稱之第二級毒品，不得非
    法持有、施用。核被告甲○○所為，係犯毒品危害防制條例第十條第二項之施用
    第二級毒品罪。被告於施用毒品前之持有第二級毒品之低度行為，為其施用之高
    度行為所吸收，不另論罪。被告先後多次施用安非他命之犯行，時間緊接，犯罪
    構成要件相同，顯係基於概括犯意為之，應依連續犯之規定論以一罪，並加重其
    刑。又公訴人雖僅分別就被告於九十三年一月七日十六時二十五分許、九十三年
    四月十六日十六時二十分許起回溯七十二小時內之某時，在不詳處所施用安非他
    命各一次之犯行提起公訴，惟被告其餘部分施用安非他命之犯行，與前開已起訴
    之犯罪事實有連續犯之裁判上一罪關係，為起訴效力所及，本院自應併予審理，
    附此敘明。爰審酌被告年齡正值壯年，不知進取，甫因施用毒品犯行，經送二次
    觀察勒戒後，仍未能戒斷其施用毒品之惡習，猶故態復萌，施用毒品不輟，既無
    視毒品對於自身健康之戕害，亦漠視國家對於杜絕毒品犯罪之禁令，惡性非輕，
    惟犯後坦認犯行、態度尚可等一切情狀，量處如主文所示之刑。又扣案之被告所
    有之含有安非他命殘渣之夾鏈袋一只，因安非他命與包裝袋無從析離，故安非他
    命及包裝袋，均應依毒品危害防制條例第十八條第一項前段之規定沒收銷燬之。
    又扣案之塑膠吸管、分裝吸管各一支，均為被告所有供其施用毒品之器具，業據
    其供明在卷，應依刑法第三十八條第一項第二之規定，併予宣告沒收。
據上論斷，應依刑事訴訟法第二百七十三條之一第一項、第二百九十九條第一項前段
、毒品危害防制條例第十條第二項、第十八條，刑法第十一條、第五十六條、第三十
八條第一項第二款，判決如主文所示之刑。
中      華      民      國    九十三    年      八      月    二十五    日
                                臺灣屏東地方法院刑事第三庭
                                    法  官  楊萬益
右正本證明與原本無異。
如不服本判決應於收受本判決送達後十日內向本院提出上訴書狀，其未敘述上訴理由
者，並得於提起上訴後十日內向本院補提理由書狀（均須按他造當事人之人數附繕本
 ）「切勿逕送上級法院」
                                    書記官  呂坤宗
中    華    民    國     九十三      年      八      月      二十六     日
附錄論罪科刑之法條︰
毒品危害防制條例第十條
施用第一級毒品者，處六月以上五年以下有期徒刑
施用第二級毒品者，處三年以下有期徒刑。
